【裁判字號】    98,易,2598
【裁判日期】    990806
【裁判案由】    詐欺等
【裁判全文】
臺灣板橋地方法院刑事判決              98年度易字第2598號
公  訴  人  臺灣板橋地方法院檢察署檢察官
被      告  甲○○
上列被告因詐欺等案件，經檢察官提起公訴（98年度偵續字第49
0 號），經本院改行簡式審判程序，判決如下：
    主  文
甲○○犯詐欺取財罪，處有期徒刑月，如易科罰金，以新臺幣
壹仟元折算壹日。
    事  實
一、甲○○於民國97年4 月初某日，知悉其案外友人柯新堅任職
    之得豐電器工程有限公司（下稱得豐公司）有意舉辦員工團
    體旅遊，竟意圖為自己不法之所有，明知並無申請設立逸達
    旅行社股份有限公司名義，竟以上開公司名義，於97年4 月
    8 日，前往得豐公司位於臺北市○○區○○路243 號公司存
    貨地，佯稱可帶領得豐公司出團旅遊，向得豐公司招攬澎湖
    團體旅遊，致得豐公司陷於錯誤，而於同年月8 日與甲○○
    簽約，並支付定金新臺幣（下同）90,000元。詎甲○○收取
    定金後，均未處理相關出團事宜，甚且逃匿無蹤，得豐公司
    至此始知被騙受有損失。
二、案經得豐公司訴由臺灣板橋地方法院檢察署檢察官偵查起訴
    。
    理  由
一、本件被告甲○○所犯均係死刑、無期徒刑或最輕本刑為三年
    以上有期徒刑以外之罪，其於準備程序中就被訴事實為有罪
    之陳述，經本院告知簡式審判程序之旨，並聽取公訴人、被
    告之意見後，經本院合議庭依刑事訴訟法第273 條之1 第1
    項規定裁定由受命法官獨任進行簡式審判程序，合先敘明。
二、訊據被告甲○○對於上揭事實坦承不諱（見本院99年7 月9
    日準備程序筆錄第2 頁、同日簡式審判筆錄第2 、4 頁），
    並有告訴代理人乙○○、柯新堅分別於偵查中或檢察事務官
    調查時證述明確（見98年度他字第1738號卷第3-4 、18-19
    頁、98年度偵字第12940 號卷第15頁、98年度偵續字第490
    號卷第17、18頁），復有團體旅遊合約書1 件、存證信函2
    件（見98年度他字第1738號卷第5-6 、8 、9 頁）在卷可按
    。又被告並非逸達國際旅行社股份有限公司員工，於97年4
    月間亦沒有向逸達國際旅行社股份有限公司職員蔡文玉靠行
    招攬團體旅遊等情，亦經證人即逸達國際旅行社股份有限公
    司負責人蔡振裕及職員蔡文玉於檢察事務官調查時證述明確
    （見98年度他字第1738號卷第18-19 頁、98年度偵字第1294
    0 號卷第14-16 、20頁）。再者，被告於偵查中辯稱已經以
    告訴人公司員工個人名義向遠東航空股份有限公司訂機票並
    已給付機票費用，且以告訴人名義預定飯店，飯店名稱為「
    豐國」云云，惟：告訴人公司參加該次澎湖之旅之28人員，
    經查詢遠東航空股份有限公司並未有該28名旅客前往澎湖之
    搭乘（訂票紀錄），且開立電子機票之前提就是要收到機票
    錢，而經開立電子機票，就會有紀錄，不論是向何人購買機
    票，即使事後未搭乘，公司電腦一定會有紀錄等情，亦經證
    人即遠東航空股份有限公司行銷營運部主任馮智景於檢察事
    務官詢問時證述明確，並有遠東航空股份有限公司98年7 月
    3 日行銷字第0980084 號函、營收系統資料28紙在卷可按（
    見98年度偵字第12940 號卷第47、31、48-76 頁）；而豐國
    大飯店於97年4 、5 月間並無告訴人或告訴代理人名義之旅
    客住宿名單或訂房紀錄，且該飯店97年整年都沒有發生20幾
    人之團體訂房後未住房等情，亦有豐國大飯店98年7 月6 日
    陳報狀、臺灣板橋地方法院檢察署公務電話紀錄各1 件在卷
    可按（見98年度偵字第12940 號卷第32、44頁），則被告顯
    然並未訂機位及預定旅社，更可為被告主觀上有詐欺犯意之
    佐證。綜上所述，被告上揭於本院所為之自白應與事實相符
    而值採信，本件事證明確，應依法予以論科。
三、核被告甲○○所為，係犯刑法第339 條第1 項之詐欺取財罪
    、公司法第19條未經公司登記以公司名義對外營業罪。又被
    告以一未經公司登記以公司名義對外營業之詐術行為，而同
    時違犯上揭2 罪名，係1 行為而觸犯數罪名，為想像競合犯
    ，依刑法第55條之規定，應從一重之詐欺取財罪處斷。爰審
    酌被告之犯罪動機、手段、尚未賠償告訴人損失，惟被告於
    本案前並未有刑案紀錄之不良素行，此有臺灣高等法院被告
    前案紀錄表1 紙可按，犯後坦承犯行，應有悔意等一切情狀
    ，量處如主文所示之刑，併諭知易科罰金之折算標準。
據上論斷，應依刑事訴訟法第273 條之1 第1 項、第299 條第1
項前段，公司法第19條，刑法第339 條第1 項、第55條、第41條
第1 項前段，刑法施行法第1 條之1 第1 項前段、第2 項，判決
如主文。
本案經檢察官朱俊銘到庭執行職務。
中    華    民    國    99    年    8     月    6     日
                  刑事第十三庭  法  官  方鴻愷
以上正本證明與原本無異。
如不服本判決應於收受判決後10日內向本院提出上訴書狀，並應
敘述具體理由。其未敘述上訴理由者，應於上訴期間屆滿後20日
內向本院補提理由書（均須按他造當事人之人數附繕本）「切勿
逕送上級法院」。
                                書記官  江怡萱
中    華    民    國    99    年    8     月    9     日
附錄本案論罪科刑法條全文：
中華民國刑法第339條
（普通詐欺罪）
意圖為自己或第三人不法之所有，以詐術使人將本人或第三人之
物交付者，處 5 年以下有期徒刑、拘役或科或併科 1 千元以下
罰金。
以前項方法得財產上不法之利益或使第三人得之者，亦同。
前二項之未遂犯罰之。

司法院資訊處製作；財團法人民間司法改革基金會備份。
